【裁判字號】    95,易緝,1
【裁判日期】    950309
【裁判案由】    竊盜
【裁判全文】
臺灣新竹地方法院刑事判決               95年度易緝字第1號
    公  訴  人  臺灣新竹地方法院檢察署檢察官
    被      告  甲○○
上列被告因竊盜案件，經檢察官提起公訴（94年度偵字第593
號），本院依簡式審判程序判決如下：
    主  文
甲○○攜帶兇器竊盜，未遂，累犯，處有期徒刑肆月，如易科罰
金，以佰元折算壹日。扣案之長約拾公分之一字型螺絲起子
壹支，沒收。
    事  實
一、甲○○前於民國88年間，因竊盜案件，經台灣宜蘭地方法院
    於89年4月27日以88年度易字第481號判處有期徒刑10月確定
    ；又於89年間，因竊盜案件，經台灣宜蘭地方法院於89年12
    月9日以89年度易字第250號判處有期徒刑1年10月確定。上
    開2 案件，經台灣宜蘭地方法院以90年度聲字第189號裁定
    應執行有期徒刑2年6月確定，並於90年8月30日假釋出監，
    迄至91年8月23日假釋期滿未經撤銷視為執行完畢。
二、甲○○仍不知悔改，竟意圖為自己不法之所有，於94年1月2
    2日中午12時許，在新竹市頭前溪河濱公園，持其所有、長
    約30公分而客觀上足為兇器使用之一字型螺絲起子1支，拆
    卸河濱公園人行步道兩側鋁製欄杆14支（起訴書誤載為54支
    ，業經公訴人當庭更正），堆在一旁草叢中，尚未搬運至自
    己管領範圍之機車上，即因路人彭增霖查覺有異而報警處理
    ，致未得逞，經警於同日中午12時30分許，在上開地點查獲
    ，並扣得其所有上開螺絲起子1支及啟動機車電門所用之螺
    絲起子1支。
三、案經新竹市警察局第二分局報請臺灣新竹地方法院檢察署檢
    察官偵查起訴。
    理  由
甲、程序部分
一、本件起訴書原載明被告甲○○係犯刑法第321條第1項第3款
    之攜帶兇器竊盜罪嫌，嗣經公訴檢察官到庭更正為刑法第32
    1條第2項、第1項第3款之攜帶兇器竊盜未遂罪嫌，合先敘明
    。
二、本件被告所犯加重竊盜罪，係非死刑、無期徒刑、最輕本刑
    為3年以上有期徒刑之罪，被告於本院準備程序進行中，就
    被訴事實為有罪之陳述，經本院合議庭認合於刑事訴訟法第
    273條之1第1項之規定，裁定進行簡式審判程序。
乙、實體部分
一、訊據被告甲○○對於事實二所載之犯罪事實，於本院準備程
    序、審理中均坦承不諱，並經目擊證人彭增霖於警詢、偵訊
    中證述被告於事實二所載時地，持工具拆卸鋁製欄杆等情綦
    詳（見偵字第593號偵查卷第13、15、55頁），且經證人即
    到場處理警員吳炳賢於偵訊中證述查獲被告經過在卷可參（
    見同上偵查卷第56頁），復經告訴代理人乙○○於警詢指述
    被告所竊取之鋁製欄杆係屬新竹市政府所有之物，每2支為
    1組，每組價值新臺幣（下同）1千5百元等語在卷足憑（見
    同上偵查卷第11、12頁）。又有贓證物品認領保管收據1紙
    、現場照片13幀附卷可稽，另有被告所有之拆卸鋁製欄杆所
    用之長約30公分之一字型螺絲起子1支扣案可資佐證，是認
    被告上開自白內容應與事實相符，從而，本件事證已臻明確
    ，被告竊盜犯行堪予認定，自應依法予以論罪科刑。
二、被告行竊時，持用長約30公分之一字型螺絲起子1支，客觀
    上足以對人之生命、身體安全構成威脅且具有危險性，應屬
    兇器，且因被告拆卸後、尚未搬離前即為警查獲，致未得逞
    ，核其所為，係犯刑法第321條第2項、第1項第3款之攜帶兇
    器竊盜未遂罪。被告已著手於犯罪行為之實行而不遂，為未
    遂犯，應依刑法第26條前段之規定，減輕其刑。被告前於88
    年間，因竊盜案件，經台灣宜蘭地方法院於89年4月27日以8
    8年度易字第481號判處有期徒刑10月確定；又於89年間，因
    竊盜案件，經台灣宜蘭地方法院於89年12月9日以89年度易
    字第250號判處有期徒刑1年10月確定。上開2案件，經台灣
    宜蘭地方法院以90年度聲字第189號裁定應執行有期徒刑2年
    6月確定，並於90年8月30日假釋出監，迄至91年8月23日假
    釋期滿未經撤銷視為執行完畢等情，有臺灣高等法院被告前
    案紀錄表、臺灣新竹地方法院檢察署刑案資料查註紀錄表附
    卷可佐，被告前受有期徒刑之執行完畢後，其於5年以內再
    犯本件有期徒刑以上之罪，為累犯，應依刑法第47條之規定
    ，加重其刑。且因被告有上開刑之加重、刑之減輕事由，依
    法先加重其刑再減輕其刑。爰審酌被告正值青年，不思以勞
    力獲取財物，竟在眾目睽睽之下，持螺絲起子竊取新竹市政
    府所有之鋁製欄杆，惟未搬離現場即為警查獲，並審及被告
    竊得之鋁製欄杆14支為7組，以每組價值1千5百計算，預計
    所得財物價值為1萬5百元，暨其犯後坦承犯行堪認態度良好
    等一切情狀，量處如主文所示之刑，並諭知易科罰金折算標
    準。
三、扣案之長約30公分之一字型螺絲起子1支，為被告所有、供
    其竊盜所用之物，業經被告於本院審理中供承無訛，依刑法
    第38條第1項第2款之規定，併予宣告沒收。另扣案之螺絲起
    子1支，業據被告否認供竊盜所用之物，辯稱：係用來啟動
    機車電門、置物箱，代替鑰匙所用等語，復查無積極證據足
    認為供被告竊盜所用之物，自不併予宣告沒收。
四、據上論斷，應依刑事訴訟法第273條之1第1項、第299條第1
    項前段，刑法第321條第2項、第1項第3款、第26條前段、第
    47條、第38條第1項第2款，罰金罰鍰提高標準條例第2條，
    判決如主文。
本案經檢察官許恭仁到庭執行職務。
中    華    民    國    95    年    3     月    9     日
                  刑事第一庭法    官  黃美文
以上正本證明與原本無異。
如不服本判決，應於判決送達後10日內向本院提出上訴狀 (應附
繕本 )，上訴於臺灣高等法院。
中    華    民    國    95    年    3     月    9     日
                            書 記 官  陳秀子
附錄本案論罪科刑所適用法條全文：
刑法第321條：
犯竊盜罪而有左列情形之一者，處6月以上、5年以下有期徒刑：
一、於夜間侵入住宅或有人居住之建築物、船艦或隱匿其內而犯
    之者。
二、毀越門扇、牆垣或其他安全設備而犯之者。
三、攜帶兇器而犯之者。
四、結夥三人以上而犯之者。
五、乘火災、水災或其他災害之際而犯之者。
六、在車站或埠頭而犯之者。
前項之未遂犯罰之。


司法院資訊處製作；財團法人民間司法改革基金會備份。
